Inventaris van het digitaal duplicaat van het archief van de Gouverneur van Suriname: Kabinet, (1934) 1951-1975 (1982)
Nationaal Archief, Den Haag
- STUKKEN BETREFFENDE BIJZONDERE ONDERWERPEN, 2
  - Binnenlandse bestuursaangelegenheden, 2.4
    - Openbare werken, 2.4.7
      - Telecommunicatie, 2.4.7.6
        - Radio en televisie, 2.4.7.6.2
          - Briefwisseling naar aanleiding van een verzoek van de regering van Trinidad om technische gegevens over de ontvangstmogelijkheid van Surinaamse televisie-uitzendingen., Januari 1969; 2405; 5 stukken
          - Stukken betreffende een klacht van de Nederlandse ambassadeur in Trinidad over het uitblijven van radiocontact met de operator van Paramaribo., April-mei 1970; 2406; 1 omslag
          - Ingekomen adres van de Stichting "Surinaams-Antilliaanse Radio Omroep" (S.A.N.O.), houdende verzoek om subsidie. Fotokopie., 7 maart 1973; 2407; 1 stuk
    - Verkeer, 2.4.8
      - Luchtvaart, 2.4.8.1
        - Rechten op luchtruim en landingsplaatsen, 2.4.8.1.1
          - Briefwisseling met de minister van Overzeese Rijksdelen over een landingsrecht, verleend door de regering van Frans-Guyana aan de Surinaamse piloot R. Kappel., Januari 1953; 2408; 2 stukken
          - Stukken betreffende incidentele vergunningen aan Amerikaanse militaire vliegtuigen om te landen op het vliegveld Zanderij., 1953-1956; 2409; 1 omslag
          - Briefwisseling over de regeling van het toelaten van het overvliegen van militaire vliegtuigen in het luchtruim van het Koninkrijk., 1954-1955; 2410; 1 omslag
          - Stukken betreffende geweigerde verzoeken van piloten tot toelating in het luchtruim van Suriname en landingen van piloten zonder toestemming., 1958-1965; 2411; 1 omslag
          - Briefwisseling over een verzoek van de prefect van Frans-Guyana om het vliegveld van Stoelmanseiland als luchthaven te mogen gebruiken., Juni-juli 1959; 2412; 3 stukken
          - Stukken betreffende vliegtuigongelukken en noodlandingen op Surinaams grondgebied., 1956-1975; 2413; 1 omslag
          - Stukken betreffende regelingen met verschillende landen over het overvliegen van militaire vliegtuigen over het Surinaamse grondgebied., 1959-1975; 2414; 1 omslag
            De stukken zijn per land geordend.
          - Stukken betreffende de verlening van een permanente landingsvergunning aan vliegtuigen van de Militaire Luchttransportdienst van de Verenigde Staten (M.A.T.S.) op het vliegveld Zanderij., 1960-1963; 2415; 1 omslag
          - Stukken betreffende de toelating van vliegtuigen van de Britse luchtmacht R.A.F. tot het Surinaamse luchtruim voor het verrichten van luchtkaarteringswerkzaamheden., 1962-1966; 2416; 1 omslag
          - Stukken betreffende verzoeken van de Verenigde Staten om toestemming voor geologische en geodetische onderzoekingen boven Suriname met satellieten., 1966-1967; 2417; 1 omslag
          - Stukken betreffende de verlening van blanco clearance voor het landen en overvliegen van militaire vliegtuigen van de Verenigde Naties in Suriname en de Nederlandse Antillen., 1963; 2418; 1 omslag
          - Stukken betreffende het overvliegen van luchtvaartuigen uit de Verenigde Staten ten behoeve van wetenschappelijk onderzoek., 1965-1971; 2419; 1 omslag
          - Ingekomen adres van F. Susky, aannemer in Cayenne, houdende verzoek om toestemming tot het eigendom van een Surinaams vliegtuig, met doorslagen van doorzendbrieven., Juli 1974; 2420; 3 stukken
        - Luchthavens en accomodatie, 2.4.8.1.2
          - Ingekomen rapporten over de toestand van de luchthaven Zanderij en over voorstellen tot de aanleg van een tweede luchthaven bij Paramaribo, met bijlagen en briefwisseling., November 1952-mei 1953; 2421; 1 pak
          - Stukken betreffende een luchtvaartconferentie tussen Suriname, Brits- en Frans-Guyana, Trinidad en Barbados en het daar ingediende voorstel tot oprichting van een Upper Flight Information Centre in Zanderij., 1953-1954; 2422; 1 omslag
          - Stukken betreffende personeelsaangelegenheden in het luchtvaartwezen., 1955; 2423; 1 omslag
          - Doorslag van een nota van gouverneur J. van Tilburg aan zijn voorganger mr J. Klaasesz, commissaris van de Koningin in Zuid-Holland (Nederland), houdende verzoek om een ambtenaar ter beschikking te stellen voor werkzaamheden aan het vliegveld Zanderij., 7 juni 1956; 2424; 1 stuk
          - Stukken betreffende de ombouw van het Amerikaanse militaire vliegveld Zanderij tot een Surinaamse luchthaven., 1956-1960; 2425; 1 omslag
          - Briefwisseling over de vraag in hoeverre de vluchtinformatie-arealen in Zanderij en Rochambeau moeten worden uitgebreid., 1958-1959; 2426; 1 omslag
          - Doorslag van een telegram van de gouverneur aan de landsminister-president over een verzoek van de Verenigde Staten om toestemming voor de inrichting van een tijdelijk communicatiestation in Zanderij voor de terugtrekking van Amerikaanse militairen uit de Dominicaanse Republiek, met ingekomen antwoord., Juli-augustus 1966; 2427; 3 stukken
          - Briefwisseling over klachten van de prefect van Frans-Guyana over het ontbreken van een douanedienst op het vliegveld Zorg en Hoop., Maart 1967; 2428; 4 stukken
          - Ingekomen telegrammen, houdende berichten over vliegtuigkapingen, met briefwisseling over het treffen van maatregelen tegen luchtpiraterij., 1971-1974; 2429; 1 omslag
          - Ingekomen adres van de Progressieve Surinaamse volkspartij naar aanleiding van de inschrijving van aanbestedingen van werkzaamheden aan het vliegveld Zanderij, met briefwisseling., Mei-juni 1971; 2430; 3 stukken
          - Resolutie van de gouverneur, houdende toekenning van onderhoudswerkzaamheden aan het vliegveld Zorg en Hoop aan de onderneming "Mooi Djarie", met doorslag van een nota van de landsdirecteur van Binnenlandse Zaken, houdende verzoek om inlichtingen over de uitvoering hiervan., Mei, juni 1972; 2431; 2 stukken
          - Briefwisseling over de opleiding van Surinaamse luchtverkeersleiders in Trinidad., 1972; 2432; 1 omslag
          - Telegramwisseling met het ministerie van Buitenlandse Zaken over een verzoek van twee Surinamers om hun training van de Internationale Organisatie van de Burgerluchtvaart (I.C.A.O.) in Cairo (Egypte) om veiligheidsredenen te mogen afbreken., Maart-april 1970; 2433; 1 omslag
        - Verbindingen met het buitenland, 2.4.8.1.3
          - Briëfwisseling met de Nederlandse minister van Uniezaken en Overzeese Rijksdelen over een door het Nederlandse departement van Verkeer en Waterstaat vastgestelde regeling inzake ongeregelde vluchten van en naar het Koninkrijk., Maart-mei 1952; 2434; 5 stukken
          - Stukken betreffende de verlening van landingsrechten aan de Air France in Suriname., 1952-1953; 2435; 1 omslag
          - Stukken betreffende luchtvaartlijnen van de Koninklijke Luchtvaart Maatschappij (K.L.M.) op Suriname., 1952-1972; 2436; 1 omslag
          - Briefwisseling met de Nederlandse regering over het door Suriname te voeren beleid inzake luchtvaartverbindingen met het buitenland., 1954; 2437; 1 omslag
          - Briefwisseling tussen de gouverneur en de Pan American World Airways ter gelegenheid van het 25-jarig bestaan van de luchtvaartverbinding tussen Suriname en de Verenigde Staten., September-oktober 1954; 2438; 4 stukken
          - Ingekomen protest van de Koninklijke Luchtvaart Maatschappij tegen het vervoer van Surinaamse passagiers door de Pan American Airways onder op afspraken berustende prijsniveaus, met begeleidbrief van de gouverneur van de Nederlandse Antillen., 11 november 1954; 2439; 1 omslag
          - Briefwisseling over de verlenging van commerciele rechten aan de Columbiaanse luchtvaartmaatschappij Rutas Aereas Sam LTDA., September-oktober 1958; 2440; 1 omslag
          - Stukken betreffende de opening van een Braziliaanse luchtlijn voor de Correio Aereo Nacional op Paramaribo., 1958-1967; 2441; 1 omslag
          - Ingekomen circulaire van de landsminister-president, houdende een nota van de landsminister van Openbare Werken en Verkeer over onderhandelingen tussen de Luchtvaartdienst en de Argentijnse luchtvaartmaatschappij "Transcontinental"., 22 augustus 1960; 2442; 1 stuk
          - Ingekomen ledenlijst van The World Society of Shippers of the Flying Dutchman. Gedrukt., 1961; 2443; 1 deel
          - Ingekomen nota's van de gevolmachtigd minister van Suriname over besprekingen tussen Nederlandse 'en NederlandsAntilliaanse regeringsinstanties naar aanleiding van de oprichting van een Antilliaanse luchtvaartmaatschappij., April 1963; 2444; 1 omslag
          - Stukken betreffende een verzoek van Martin's Air Charter om losse vluchten vanuit Nederland op Suriname te mogen organiseren., December 1965-mei 1966; 2445; 1 omslag
          - Telegramwisseling met de Nederlandse minister van Buitenlandse Zaken over regelingen ten aanzien van vluchten op Cuba., December 1966-februari 1967; 2446; 4 stukken
          - Ingekomen aanbeveling van het agentschap van Air France in Suriname., 1 augustus 1968; 2447; 1 stuk
          - Stukken betreffende de totstandkoming van een regeling tussen de Nederlandse en Surinaamse regering inzake de wederzijdse landingsrechten van de Surinaamse Luchtvaartmaatschappij (S.L.M.) en de Koninklijke Luchtvaart-Maatschappij (K.L.M.)., 1970-1972; 2448; 1 omslag
        - Eigen luchtvaartondernemingen, 2.4.8.1.4
          - Stukken betreffende de vaststelling van een regeling ten aanzien van de binnenlandse luchtvaart en de oprichting van de Surinaamse Luchtvaartmaatschappij., 1952-1956; 2449; 1 omslag
          - Stukken betreffende de inzending van een rectificatie op een artikel in het tijdschrift Avia Vliegwereld over de binnenlandse luchtvaart in Suriname door het gouvernement., 1953; 2450; 1 omslag
          - Stukken betreffende het verzoek van een vlieger van de Surinaamse Luchtvaartmaatschappij om ontslag wegens medische redenen., 1956-1957; 2451; 1 omslag
          - Stukken betreffende de exploitatie van de Surinaamse Luchtvaartmaatschappij., 1956-1961; 2452; 1 omslag
          - Briefwisseling over de oprichting van een maatschappij Surinam 'Inter American Airline, die ongeregelde vrachtdiensten regelt., 1959; 2453; 1 omslag
          - Ingekomen verslag van het Surinaamse Persbureau Informa over transacties van de Surinaamse Luchtvaartmaatschappij en een "Surinam International Travel Service", met begeleidbrief van de directeur van het Kabinet van de Viceminister-president in Nederland., Juli 1971; 2454; 1 omslag
          - Stukken betreffende onderhandelingen met de Verenigde Staten over landingsvergunningen voor de Surinaamse Luchtvaartmaatschappij aldaar., 1971; 2455; 1 omslag
      - Scheepvaart, 2.4.8.2
        - Gouvernementsresolutie,houdende vaststelling van de zee- en luchtvaartverzekeringswet, met briefwisseling., Januari-mei 1952; 2456; 5 stukken
        - Briefwisseling over gouvernementssteun bij de reorganisatie van de Scheepvaartmaatschappij Suriname n.v., 1952-1956; 2457; 1 omslag
        - Briefwisseling over de beleidsvoering bij de Koninklijke Nederlandsche Stoomboot-Maatschappij n.v., 1953-1975; 2458; 1 omslag
        - Stukken betreffende binnenvaartaangelegenheden., 1955-1965; 2459-2460
          - Onderzoekingen naar de bevaarbaarheid van de Surinaamse rivieren, 1955-1960, 2459; 1 omslag
          - Landsverordening, houdende vaststelling van schutgelden op vaartuigen in de schutsluizen vanhet Saramaccakanaal, met briefwisseling, Maart-juli 1965, 2460; 5 stukken
        - Stukken betreffende haven- en kustbewakingsaangelegenheden., 1957-1972; 2461-2465
          - Voorstel van J.G. Romeyn, duiker van het bergingsbedrijf Yolande in Rotterdam (Nederland), tot het opruimen van het wrak van de "Goslar" in de monding van de Surinamerivier, 1957, 2461; 1 omslag
          - Verkeersregeling, de bewaking en de loodsdienst in de haven van Paramaribo, 1958-1972, 2462; 1 omslag
          - Aanschaf van twee Canadese boeienleggers door de Surinaamse regering, 1965, 2463; 1 omslag
          - Ingekomen anonieme circulaire over de nieuwe haven van Paramaribo, met bouwtekening en luchtfoto, 4 juli 1966, 2464; 3 stukken
          - Briefwisseling, gevoerd naar aanleiding van een verzoek van F. Gilles om ruw gezaagde stammen via de haven van Paramaribo te mogen loodsen, Mei-juli 1970, 2465; 4 stukken
        - Ingekomen rapporten van de Werkgroep Vestiging Scheepvaartondernemingen en van de directeur-generaal van Scheepvaart van het Nederlands ministerie van Verkeer en Waterstaat over de vestiging van scheepvaartondernemingen in Suriname, met briefwisseling., 1960-1962; 2466; 1 omslag
        - Stukken betreffende de vaststelling van rijkswetten inzake de scheepvaart., 1958-1969; 2467; 1 omslag
        - Ingekomen nota van de eerste ambassadesecretaris van Nederland in Port of Spain over een in Cayenne aangespoelde Nederlandse reddingsboot, met telegramwisseling over een in Curacao aan de ketting gelegd Surinaams schip., 9 januari 1967; 2468; 4 stukken
        - Ingekomen prospectussen van de Scheepvaartmaatschappij Suriname n.v., 1973; 2469; 2 delen
        - Ingekomen circulaire van het Nederlandse ministerie van Verkeer en Waterstaat, houdende mededeling van de reorganisatie van het directoraat-generaal van Scheepvaart aldaar. Offset., 28 december 1972; 2470; 1 stuk
        - Stukken betreffende de aanneming van rijkswetten op de vaarplicht ingeval van oorlog en op voorzieningen op het gebied van de zeesleepvaart in buitengewone omstandigheden., 1972-1974; 2471; 1 omslag
      - Wegverkeer, 2.4.8.3
        - Ingekomen afschriften van een briefwisseling tussen het departement van Algemene Zaken en de gevolmachtigd minister van Suriname over aanbevelingen van het Nederlands Verkeersbureau., April, mei 1956; 2472; 3 stukken
        - Ingekomen geheim rapport van het Nederlandse ministerie van Verkeer en Waterstaat over "Vervoersvraagstukken in internationaal verband". Gestencild. Met begeleidbrief van de gevolmachtigd minister van Suriname., 3 september 1960; 2473; 1 omslag
        - Stukken betreffende het openbaar busvervoer in Suriname., 1965-1971; 2474-2475
          - Aanschaf van materieel, 1965, 1971, 2474; 1 omslag
          - "Rapport over de Landsbusdienst Paramaribo", door B. van Bilderbeek en L.C. Koppen, Mei 1970, 2475; 1 deel
    - Onderwijs en Volksontwikkeling, 2.4.9
      - Onderwijs, 2.4.9.1
        - Algemeen, 2.4.9.1.1
          - Briefwisseling over een verzoek van H. Strachan in Essex (Groot-Brittannië) om informatie over het metrieke stelsel en over de indeling van het onderwijs in Suriname., Januari-februari 1952; 2476; 1 omslag
          - Briefwisseling,gevoerd naar aanleiding van de uitzending van wetenschappelijke deskundigen in het kader van de opbouw van het onderwijs in Suriname., 1955-1965; 2477; 1 omslag
          - Stukken betreffende een studiereis van prof. dr I.C. van Houte naar Suriname ter advisering over de onderwijssituatie aldaar., 1957; 2478; 1 omslag
          - Ingekomen brief van J. Klooster, inspecteur van scholen der Evangelische Broedergemeente, houdende mededeling van de overdracht van zijn functie aan Ch.J.A. Gullit., 22 september 1958; 2479; 1 stuk
          - Ingekomen circulaires over een staking van de Bond van Leraren. Gestencild., Oktober 1970; 2480; 1 omslag
          - Ingekomen "kort verslag" van een reis van drs J.P. Elzerman, directeur van het Kabinet van de Viceministerpresident in Nederland, naar de Nederlandse Antillen ter bestudering van het onderwijsbestel aldaar, met begeleidbrief van de Nederlandse secretaris-generaal van Onderwijs en Wetenschappen., 4 mei 1971; 2481; 1 deel en 1 stuk
          - Ingekomen nota's over de oprichting van een stichting "Surinaams onderwijs vooraan", met briefwisseling., Mei 1974; 2482; 1 omslag
          - Ingekomen verslag van G. Hendriks, A.J.A.H. Scherpenhuyzen en P.M. Schreurs van hun reis naar Suriname ter voorbereiding van voorlichting over het onderwijs in Nederland aan Surinamers. Fotokopie., Juli 1974; 2483; 1 omslag
        - Basisonderwijs, 2.4.9.1.2
          - Stukken betreffende het gouvernementsbeleid ten aanzien van de opleiding voor kleuterleidster., 1956-1961; 2484; 1 omslag
          - Concept-landsverordening, houdende wijziging van de landspensioenverordening voor bijzondere onderwijzers 1932, met bijlagen. Getypt., 1954; 2485; 1 omslag
          - Ingekomen circulaire van de hoofdinspecteur voor het onderwijs, gericht aan de hoofden van scholen in Paramaribo, ter verzameling van inlichtingen ten behoeve van een inrichting voor buitengewoon onderwijs. Gestencild., 14 januari 1958; 2486; 1 stuk
          - Ingekomen adres van P.G.G. Mac Rooy, houdende verzoek om ondersteuning bij de bouw van een school op Pont Buiten Jozefweg (district Suriname), met briefwisseling., November 1963; 2487; 3 stukken
          - Stukken betreffende een verzoek van de Su.rinaamse Eenheidspartij om onderricht in brailleschrift voor de blinde Julio Indiaan., 1966-1967; 2488; 1 omslag
          - Briefwisseling naar aanleiding van de aanbieding van het boek "verzamelde opstellen over het gehandicapte kipd" door de Nickeriaanse onderwijzer W.R.C. Monkou aan Koningin Juliana., 1968-1969; 2489; 1 omslag
          - Nota van de gouverneur aan de Nederlandse viceministerpresident, begeleidende een overzicht van het boekenbestand van de Evangelische Broedergemeente, bestemd voor boslandscholen in Drietabbetje, Langatabbetje en Stoelmanseiland., 5 februari 1969; 2490; 2 stukken
          - Ingekomen afschriften van telegrammen van de landsminister-president aan de Nederlandse regering, houdende rappels inzake de subsidiëring van scholen, met begeleidbrief., Maart 1969; 2491; 4 stukken
          - Ingekomen adres van de bewoners van Bombay (district Saramacca), houdende protest tegen de voorgenomen sluiting van de openbare school aldaar, met doorslag van het antwoord van de gouverneur en van een doorzendbrief., Mei-juni 1974; 2492; 3 stukken
          - Ingekomen bouwtekeningen voor de uitbreiding van het internaat Rajpur in Paramaribo, afkomstig van een architectenbureau in Leiden (Nederland)., Z.j; 2493; 2 stukken
        - Secundair onderwijs, 2.4.9.1.3
          - Stukken betreffende het gouvernementsbeleid ten aanzien van het M.U.L.O.-onderwijs in Suriname., 1952-1956; 2494; 1 omslag
          - Stukken betreffende de instelling en de ontwikkeling van een Algemene Middelbare School (A.M.S.) en de invoering van een Surinaams Lyceum., 1952-1966; 2495; 1 omslag
          - Stukken betreffende de toezending van decoratiemateriaal door de Vereniging tot Bevordering van het Esthetisch Element in het Voortgezet Onderwijs (V.AE.V.O.)., 1957; 2496; 1 omslag
          - Ingekomen mededelingen van het Nederlandse departement van Onderwijs, Kunsten en Wetenschappen, houdende het door de Tweede Kamer aanvaarde ontwerp-Mammoetwet inzake het middelbaar en voortgezet onderwijs, met ingekomen nota's van Nederlandse en Surinaamse regeringsfunctionarissen over een eventuele verandering van het onderwijssysteem in Suriname., 1959, 1962; 2497; 1 omslag
          - Stukken betreffende een staking van leraren aan het Surinaams Lyceum en de daaruit voortvloeiende bezoldigingsregelingen., 1959-1964; 2498; 1 omslag
          - Briefwisseling over verzoeken om toekenningen van tropentoeslagen en andere extra-uitkeringen aan door Nederland uitgezonden leraren aande vrije H.B.S. in Suriname., 1969-1972; 2499; 1 omslag
          - Ingekomen doorslagen van nota's van de gevolmachtigd minister van Suriname aan de landsminister-president, houdende mededeling over vliegreizen van prijswinnaars van de Europese School in Luxemburg naar Suriname., 1962, 1963; 2500; 4 stukken
          - Fotokopie van een resolutie van de gouverneur van Suriname over de vergoedingen van gecommitteerden van examens bij het middelbaar onderwijs., 12 augustus 1968; 2501; 1 stuk
          - Ingekomen fotokopie van een rapport van de Nederlandse ambassadeur in Brussel aan het Nederlandse ministerie van Buitenlandse Zaken naar aanleiding van vragen van de Belgische senator C. de Clerq over een interview van Vlaamse leraren voor de Belgische radio over de uitzending van Vlaamse boeren naar Suriname., 18 mei 1911; 2502; 1 omslag
          - Stukken betreffende een verzoek van de Franse consulgeneraal in San Juan (Porto Rico) om inlichtingen over het onderricht in het Frans in Suriname., Augustus-oktober 1912; 2503; 1 omslag
        - Tertiair en hoger onderwijs, 2.4.9.1.4
          - Ingekomen brief van de Stichting voor Internationale Samenwerking der Nederlandse Universiteiten en Hogescholen, houdende toezending van haar statuten en van een prospectus van het Institute of Social Studies in Den Haag., 19 maart 1952; 2504; 3 stukken
          - Ingekomen aanbevelingen van de internationale cursussen in waterbouwkunde aan de Technische Hogeschool in Delft (Nederland), met briefwisseling., 1952-1968; 2505; 1 omslag
          - Ingekomen jaarverslagen van de Stichting Surinaams Studiefonds, met bijlagen. Gestencild., 1955-1956; 2506; 4 stukken
          - Briefwisseling over de goedkeuring van de statuten van de Vereniging "Het Surinaams Verbond" en van de Surinaamse Studentenvereniging in Leiden (Nederland)., 1953-1958; 2507; 1 omslag
          - Stukken betreffende de toekenning van studiebeurzen aan Surinamers, die in Nederland of in het buitenland gaan studeren., 1953-1975; 2508; 1 omslag
          - Ingekomen nota van de chef van de directie Suriname en de Nederlandse Antillen van het ministerie van Overzeese Rijksdelen, begeleidende het zomerprogramma van de Foreign Student Service van het Nederlands Comité van World University Service., Mei, juni 1954; 2509; 2 stukken
          - Stukken betreffende de Surinaamse Rechtsschool., 1958-1967; 2510; 1 omslag
          - Stukken betreffende de oprichting van een Surinaamse Geneeskundige School en haar affiliatie aan de Rijksuniversiteit van Leiden (Nederland)., 1959-1969; 2511; 1 omslag
          - Ingekomen brief van N.J. Fisscher, begeleidende een afschrift van zijn brief aan de directeur van Onderwijs, houdende protest tegen zijn uitsluiting als examinator L.O. Engels., 8 augustus 1960; 2512; 2 stukken
          - Briefwisseling met het Nederlandse Kabinet van de Viceminister-president over een verzoek van een in Suriname opgeleide arts om toestemming tot uitoefening van de geneeskunst in Nederland., 1963-1964; 2513; 4 stukken
          - Ingekomen brief van J. Ruinard, directeur van het centrum voor landbouwkundig onderzoek in Suriname over de vestiging van een afdeling van de Landbouwhogeschool in Wageningen (Nederland) in Suriname., 28 maart 1966; 2514; 1 stuk
          - Stukken betreffende de oprichting en de activiteiten van de Universiteit van Suriname., 1966-1975; 2515; 1 omslag
          - Ingekomen adres van de bevelhebber van het Mexicaanse leger, houdende aanbeveling van een op te richten panamerikaanse universiteit "Simon Bolivar"., 22 juni 1968; 2516; 1 stuk
          - Ingekomen telegram van het Nederlandse ministerie van Buitenlandse Zaken over de equivalentie van enkele Amerikaanse universitaire diploma's met Nederlandse diploma's., 4 februari 1972; 2517; 1 stuk
          - Ingekomen rapport van R.W. Jessurun, gynecoloog aan de faculteit van medische wetenschappen van de Universiteit van Suriname, over "de opleiding tot verloskundige (vroedvrouw)" Gestencild., Februari 1973; 2518; 1 deel
          - Ingekomen kwartaalverslagen van het Medisch Wetenschappelijk Instituut in Paramaribo., 1973; 2519; 1 deel
          - Telegramwisseling met de Nederlandse regering over de te verlenen hulp van de Universiteit van Amsterdam aan Suriname bij de opzet van een V.N.-bibliotheek in het in Paramaribo op te richten instituut voor internationaal recht en internationale betrekkingen., April-mei 1975; 2520; 3 stukken